臺灣嘉義地方法院刑事裁定　　　　　　　　　　　　　　九十三年度秩抗字第三號
　　移送機關　　嘉義縣警察局民雄分局
　　抗　告　人　甲○○
　　即被移
右列抗告人因違反社會秩序維護法案件，不服本院嘉義簡易庭於中華民國九十三年十
月十八日所為第一審裁定（九十三年度嘉秩字第六六號），提起抗告，本院管轄之第
二審普通庭裁定如左：
    主  文
抗告駁回。
    理  由
一、本件原裁定係以：抗告人甲○○於民國九十三年七月至同年九月十七日間，在其
    嘉義縣溪口鄉柳溝村十四鄰南靖十七號住處旁巷道及屋後空地，畜養蜜蜂未設防
    護措施，而影響鄰居安全，因認其違反社會秩序維護法第七十條第一款之規定，
    並依同法第四十五條第二項，裁處罰鍰新台幣三千元。
二、本件抗告意旨略以：抗告人於證人林國龍提及時即將蜜蜂搬離；而根據研究報告
    ，蜜蜂自十六世紀經人類改良至今，已不具傷人之習性；又該等蜜蜂放置多時，
    均未聽聞左鄰右舍有人遭叮咬之事實云云。
三、本件抗告人違反社會秩序維護法之事實，有下列事證證明屬實：
    (一)抗告人警詢時之自白。
    (二)證人林國龍於警詢時之證述。
    (三)經警於九十三年七月八日、十五日至現場勘查而查獲上情之採證照片。
四、按社會秩序維護法第七十條之規定：「有左列各款行為之一者，處三日以下拘留
    或新台幣一萬二千元以下罰鍰：一畜養危險動物，影響鄰居安全者。二畜養之危
    險動物，出入有人所在之道路、建築物或其他場所者。三驅使或縱容動物嚇人者
    。」，其中「危險動物」一詞，並無立法解釋，究其意旨，一般係指具有傷人習
    性之動物而言，至是否影響鄰居安全，應視其畜養之場所、欄舍等安全設備予以
    認定，並以有影響鄰居安全之虞，即足當之，不以發生實害為必要。經查，本件
    抗告人確有於右揭時、地畜養蜜蜂，且未設防護措施，證人林國龍及渠妻確曾遭
    該等蜜蜂叮咬等情，業據證人林國龍於警詢時證述屬實，復據抗告人於警詢時自
    陳無訛，並有九十三年七月八日、十五日經警至現場勘查之採證照片在卷可稽。
    是雖該等蜜蜂未具嚴重之毒性，但人類遭叮咬後仍會造成身體上相當之痛苦，參
    以抗告人飼養該等蜜蜂之場所，與鄰近住居距離甚近，若該等蜜蜂飛入隔鄰住家
    內，亦會對鄰居造成相當程度之困擾，據此，堪認抗告人所畜養之該等蜜蜂已屬
    危險動物之範圍，並已影響鄰居安全之事實，已甚明確。原審據以裁處抗告人新
    台幣三千元罰鍰，核無不合。抗告人以前揭情詞為由，指摘原裁定不當，請求撤
    銷原裁定，尚難認有理由，應予駁回。
據上論斷，應依社會秩序維護法第五十八條、第九十二條，刑事訴訟法第四百十二條
之規定，裁定如主文。
中      華      民      國      九十三    年    十一    月    二十九    日
                                  臺灣嘉義地方法院嘉義普通庭
                                      審判長法  官  許  進  國
                                            法  官  林  坤  志
                                            法  官  游  悅  晨
右正本證明與原本無異。
本件不得抗告。
中      華      民      國      九十三    年    十一    月    二十九    日
                                            書記官  陳  湘  蓉
